【裁判字號】    89,簡上,226
【裁判日期】    900817
【裁判案由】    賭博
【裁判全文】
臺灣板橋地方法院刑事判決                        八十九年度簡上字第二二六號
    上  訴  人  癸○○
    即  被  告
右上訴人因賭博案件，不服本院板橋簡易庭八十九年度板簡字第五五九號，中華民國
八十九年七月十九日第一審判決（聲請簡易處刑案號：八十九年度偵字第四二一九號
），本院管轄之第二審合議庭判決如左：
    主  文
原判決關於癸○○部分撤銷。
癸○○連續意圖營利，供給賭博場所，處拘役伍拾伍日，如易科罰金，以參佰元折算
壹日。扣案如附表所示之物均沒收。
    事  實
一、癸○○曾犯常業重利罪，於民國八十八年九月二十三日經本院判處有期徒刑八月
    ，緩刑三年，於八十八年十月二十五日確定，仍不知警惕，竟基於意圖營利之概
    括犯意，自民國八十九年一月底某日起至同年二月十七日止，提供其所經營位於
    台北縣三重市○○路四十一號鴻泰車行之地下室做為賭博場所，並提供賭具天九
    牌、骰子等物，供計程車司機在該處賭博財物，並約定每一小時由癸○○向每一
    賭客抽取新台幣（下同）一百元，所得款項除用來購買檳榔、香煙、飲料、便當
    等物供賭客食用外，餘款則歸癸○○所有。嗣於八十九年二月十七日十八時三十
    分許，甲○○、丁○○○、丙○○、庚○○、辛○○、乙○○、戊○○、己○○
    等八人在場賭博時即為警當場查獲，並扣得當場在賭檯上賭博之賭具天九牌一付
    、骰子三顆、賭資七萬二千七百元及癸○○所有因犯罪所得之抽頭金三千六百元
    （甲○○、丁○○○、丙○○、庚○○、辛○○、乙○○、戊○○、己○○等人
    均經本院板橋簡易庭判處罰金確定）。
二、案經台北縣警察局三重分局報請台灣板橋地方法院檢察署檢察官偵查起訴。
    理  由
一、訊據被告癸○○矢口否認右揭犯行，辯稱：甲○○等人均係伊車行之司機，其等
    利用休息時間自行聚集玩賭，伊並不清楚，亦未從中抽頭獲利云云。
二、經查：
  (一)被告癸○○自八十九年二月十四日起即提供鴻泰車行之地下室及賭具供甲○○等
    人賭博，被告再從中抽取抽頭金等情，已據被告於警訊中供承不諱，核與同案被
    告甲○○、丁○○○、丙○○、庚○○、辛○○、乙○○、戊○○、己○○等人
    於警訊中證述情節相符；且證人即查獲本案之台北縣警察局三重分局光明派出所
    警員壬○○到庭結證稱：抽頭金三千六百元係在被告癸○○之身上找到，癸○○
    有說錢是要買便當、飲料給賭客吃，剩下的錢應該是歸其所有，癸○○在警訊中
    之自白是出於其自由意志陳述等語，並有如事實欄所載之賭具、賭資、抽頭金等
    物品扣案可資佐證。
  (二)經本院分別囑託台灣台南地方法院及台灣桃園地方法院訊問證人丙○○、戊○○
    、己○○，證人丙○○、戊○○結證稱：彼等二人自八十九年一月底開始即在被
    告癸○○之右開車行玩賭，拿出來的錢是用來買便當、檳榔、香煙、飲料之用等
    語，證人戊○○並證稱：買東西剩下來的錢應該是癸○○拿走等語。
  (三)綜右所述，被告自八十九年一月底某日起即開始提供其經營之鴻泰車行之地下室
    及賭具供司機賭博之事實，應可認定；又伊自每位賭客抽取之款項雖係用以購買
    檳榔、香煙、飲料、便當等物供賭客食用，惟剩餘之款則仍歸被告癸○○所有，
    是其仍有營利之意圖甚明。從而，被告右開所辯，顯係事後圖卸刑責之詞，不足
    採信。本件事證明確，被告犯行堪以認定。
三、核被告癸○○所為，係犯刑法第二百六十八條之意圖營利供給賭博場所罪。又其
    先後多次犯行，時間緊接，且犯罪構成要件相同，顯係基於概括之犯意反覆為之
    ，應依連續犯之規定論以一罪，並加重其刑。公訴人於起訴書中雖未就被告自八
    十九年一月底某日起至同年二月十三日止之犯行起訴，惟本院認與已起訴之八十
    九年二月十四日起至同年月十七日止之犯行，有連續犯之裁判上一罪，本院自得
    併加審究，附此敘明。
四、原審以被告癸○○犯行明確，予以論罪科刑，固非無據。惟查被告行為後原刑法
    第四十一條之規定：「犯最重本刑為三年以下有期徒刑之刑之罪，而受六月以下
    有期徒刑或拘役之宣告，因身體、教育、職業或家庭之關係或其他正當事由，執
    行顯有困難者，得以一元以上三元以下折算一日，易科罰金。」，雖已於九十年
    一月四日經修正為刑法第四十一條第一項，該規定為：「犯最重本刑為五年以下
    有期徒刑之刑之罪，而受六月以下有期徒刑或拘役之宣告，因身體、教育、職業
    或家庭之關係或其他正當事由，執行顯有困難者，得以一元以上三元以下折算一
    日，易科罰金。但確因不執行所宣告之刑，難收矯正之效，或難以維持法秩序者
    ，不在此限。」，並於同年月十日經總統公布施行，原審未及比較新舊法，已有
    未洽；且未論及被告自八十九年一月底某日起至同年二月十三日止之犯行，亦有
    未當；又扣案之七萬二千七百元係在賭檯查獲當場賭博之賭資，已據同案被告辛○○、戊○○於警訊時證述明確，並有查獲現場相關位置圖乙紙在卷可參，原審
    以前開賭資係賭客所有預備供犯罪所用之物，而依刑法第三十八條第一項第三款
    之規定諭知將賭資七萬二千七百元沒收，於法亦有未合。從而，本件被告上訴意
    旨指摘原判決不當，雖無理由，惟原判決關於被告癸○○部分既有上開可議之處
    ，自應由本院管轄之第二審合議庭將原判決關於癸○○部分予以撤銷改判。爰審
    酌被告之素行（見卷附台灣高等法院檢察署刑案紀錄簡覆表）、犯罪之動機、目
    的、手段、生活狀況、智識程度、所生危害及犯後態度等一切情狀，量處如主文
    第二項所示之刑，並依修正後刑法第四十一條第一項之規定，諭知易科罰金之折
    算標準，以示懲儆。至扣案之賭具天九牌一付、骰子三顆係被告所有供犯罪所用
    之物，抽頭金三千六百元係被告癸○○所有因犯罪所得之財物，已據其於警訊中
    供認不諱，爰依刑法第三十八條第一項第二款、第三款之規定，併予宣告沒收。
    至扣案之賭資七萬二千七百元，雖係在賭檯上查獲之賭資，惟被告癸○○並未參
    與賭博犯行，故僅在同案被告即賭客甲○○等人部分併予宣告沒收即可，本件被
    告癸○○部分即無再加以宣告沒收之必要，附此敘明。
據上論斷，應依刑事訴訟法第四百五十五條之一第一項、第三項、第三百六十九條第
一項前段、第三百六十四條、第二百九十九條第一項前段，刑法第二條第一項前段、
第五十六條、第二百六十八條、第四十一條第一項、第三十八條第一項第二款、第三
款，罰金罰鍰提高標準條例第一條前段、第二條，判決如主文。
本案經檢察官洪清秀到庭執行職務。
中      華      民      國      九十    年      八      月      十七    日
                                  臺灣板橋地方法院刑事第四庭
                                    審判長法  官  許  仕  楓
                                          法  官  李  釱  任
                                          法  官  高  明  德
右正本證明與原本無異。
本件不得上訴。
                                          書記官  高  玉  彬
中      華      民      國      九十    年      八      月      十七    日
附錄本案論罪法條
中華民國刑法第二百六十八條
 (圖利供給賭場或聚眾賭博罪)
意圖營利，供給賭博場所或聚眾賭博者，處三年以下有期徒刑，得併科三千元以下罰
金。


司法院資訊處製作；財團法人民間司法改革基金會備份。
